# 委托经营的子公司算母公司的关联方吗？

提问人：frankyao1210 时间：2013-11-28 16:52:31
发行人将其一个子公司整体委托独立第三方经营，每年收取固定经营费，该子公司是否属于发行人的关联方？

回答人：chenyiwei
关联方关系是以控制、共同控制或者重大影响为前提的。可以反过来理解：站在该受托方角度，其能否合并该被托管企业的报表？如果能够合并，则表明原股东可能不再对其具有控制、共同控制及重大影响，不构成关联方的可能性较大；如果不能合并，则表明原股东很可能仍在控制该被托管企业，此时被托管企业还应当继续纳入原大股东的合并报表范围。